臺灣基隆地方法院刑事判決　　　　　　　　　　　　　九十三年度訴字第六二五號
　　公　訴　人　臺灣基隆地方法院檢察署檢察官
　　被　　　告　甲○○　男　四.
右列被告因違反毒品危害防制條例案件，經檢察官提起公訴（九十三年度毒偵字第一
三三二號），嗣經本院合議改採簡式審判程序審理，本院判決如左：
    主    文
甲○○連續施用第一級毒品，累犯，處有期徒刑玖月。
扣案第一級毒品海洛因壹包（淨重參點貳公克）沒收銷燬之；分裝袋參拾伍只、注射
針筒貳支、分裝勺壹支、裝海洛因之香煙盒壹個，均沒收。
    事    實
一、甲○○曾於民國七十三年間因違反肅清煙毒條例、麻醉藥品管理條例，經分別判
    處有期徒刑三年、六月，應執行有期徒刑三年四月確定，經執行完畢；又於七十
    八年間因違反肅清煙毒條例，經判處有期徒刑五年確定，後於八十年間經減刑為
    有期徒刑三年四月，其於八十年十一月十四日假釋，須至八十一年十二月十五日
    始假釋期滿；詎於假釋期間內之八十一年間又因違反肅清煙毒條例，經判處有期
    徒刑三年六月確定，又於八十二年間因違反麻醉藥品管理條例，經臺灣雲林地方
    法院判處有期徒刑七月確定，嗣該二罪刑合併定應執行刑為有期徒刑三年十月，
    其前之假釋亦遭撤銷，須服殘刑有期徒刑一年一月又一日，其於八十四年二月廿
    一日假釋出監，須至八十六年五月十七日始假釋期滿；詎於假釋期間內之八十四
    年間又因違反肅清煙毒條例，經臺灣板橋地方法院判處有期徒刑三年七月確定，
    其前之假釋亦遭撤銷，須服殘刑有期徒刑二年二月又廿六日，其於八十八年十二
    月七日假釋出監，須至九十一年十二月廿日始假釋期滿；詎又於假釋期間內之八
    十九年間因違反毒品危害防制條例（施用第一級毒品），經本院於八十九年七月
    廿一日以八十九年度毒聲字第一三九九號裁定送觀察、勒戒，因認有繼續施用毒
    品傾向，經本院於八十九年八月十一日以八十九年度毒聲字第一四九八號裁定令
    入戒治處所施以強制戒治，其前之假釋亦遭撤銷，須服殘刑有期徒刑三年又十三
    日，嗣經本院於八十九年十二月廿九日以八十九年度毒聲字第二三三０號裁定停
    止戒治所餘期間付保護管束，再接執行前開殘刑有期徒刑三年又十三日，至九十
    二年十一月廿五日縮刑期滿於翌日出監（公訴人於起訴書犯罪事實欄所載前科錯
    誤，應予更正），前開停止戒治所餘期間付保護管束之期間至九十年八月十日期
    滿，經臺灣基隆地方法院檢察署檢察官於九十年九月十三日以九十年度戒毒偵字
    第九三號處分不起訴確定。猶不知悔改，復基於施用第一級毒品海洛因之概括犯
    意，自九十三年六月間起至九十三年七月十九日清晨五時許止，在臺北縣瑞芳鎮
    頌德里八鄰石崁巷二五號，以針筒注射方式施用海洛因，平均一日即施用一、二
    次。嗣於九十三年七月十九日晚間八時廿分許，為警查獲，並扣得第一級毒品海
    洛因壹包（淨重參點貳公克）及甲○○所有供其施用海洛因之分裝袋參拾伍只、
    注射針筒貳支、分裝勺壹支、裝海洛因之香煙盒壹個。
二、案經台北縣警察局瑞芳分局報請臺灣基隆地方法院檢察署檢察官偵查起訴。
    理    由
一、訊據被告甲○○對於右開事實坦承不諱，被告所採尿液經送驗呈嗎啡陽性反應，
    有基隆市衛生局檢驗成績書一紙附卷可稽，此外，復有臺灣高等法院被告全國前
    案紀錄表、如事實欄一所述之臺灣基隆地方法院檢察署檢察官之不起訴處分書附
    卷可按，且有扣案如事實欄一所述證物可資佐憑，為警扣獲之海洛因亦經法務部
    調查局鑑定在案，此有該局鑑定通知書一紙在卷足憑，本件事證明確，被告係於
    毒品危害防制條例公布施行後，經強制戒治完畢五年內再犯施用毒品罪者，足堪
    認定。
二、核被告所為，係犯毒品危害防制條例第十條第一項施用第一級毒品罪。其施用前
    之持有海洛因之低度行為應為施用之高度行為所吸收，不另論罪。被告前後多次
    施用海洛因之犯行，時間緊接，所犯係構成要件相同之罪名，顯基於概括犯意為
    之，為連續犯，以一罪論，並應依刑法第五十六條之規定，加重其刑。被告曾犯
    如事實欄一所述各項前科，甫於九十二年十一月廿五日縮刑期滿出監，此有臺灣
    高等法院被告全國前案紀錄表一紙在卷可稽，其於五年內再犯本件有期徒刑以上
    之罪，為累犯，應依刑法第四十七條之規定，遞加重其刑。爰審酌被告已因施用
    毒品經觀察勒戒及強制戒治之處分完畢猶犯同罪行、其對毒品顯已具相當之依賴
    性、其施用毒品之頻率及次數、犯罪手段、犯後尚知自白等一切情狀，量處如主
    文所示之刑。扣案之第一級毒品海洛因壹包（淨重參點貳公克），為本案扣獲之
    毒品，應依毒品危害防制條例第十八條第一項前段之規定，宣告沒收銷燬之；至
    分裝袋參拾伍只、注射針筒貳支、分裝勺壹支、裝海洛因之香煙盒壹個，為被告
    所有供其施用海洛因之工具，業據其陳明在案，自應依刑法第三十八條第一項第
    二款之規定，宣告沒收。
據上論斷，應依刑事訴訟法第二百七十三條之一第一項、第二百九十九條第一項前段
，毒品危害防制條例第十條第一項、第十八條第一項前段，刑法第十一條前段、第五
十六條、第四十七條條、第三十八條第一項第二款，判決如主文。
本案經檢察官黃鴻達到庭執行職務
中　　　華　　　民　　　國　　九十三　　年　　十一　　月　　　三　　　　日
                                臺灣基隆地方法院刑事第三庭
                                        法      官  曾雨明
右正本證明與原本無異。
對於本件判決如有不服，應於收受送達後十日內，向本院提出上訴書狀，上訴於臺灣
高等法院。
                                        書　記　官  王靜敏
中　　　華　　　民　　　國　　九十三　　年　　十一　　月　　　三　　　　日
附論罪科刑依據之法條：
修正後毒品危害防制條例第十條第一項：
施用第一級毒品者，處六月以上五年以下有期徒刑。
